【裁判字號】    95,抗,119
【裁判日期】    950929
【裁判案由】    本票裁定
【裁判全文】
臺灣士林地方法院民事裁定               95年度抗字第119號
抗  告  人    勝泰資訊有限公司
兼法定代理人  趙宥彥
相  對  人    精技電腦股份有限公司
法定代理人    甲○○
上開當事人間等本票裁定事件，對於中華民國95年7 月17日臺灣
士林地方法院95年度票字第13520 號裁定提起抗告，本院裁定如
下：
    主  文
抗告駁回。
抗告程序費用新台幣壹仟元由抗告人連帶負擔。
    理  由
一、按執票人向本票發票人行使追索權時，得聲請法院裁定後強
    制執行，票據法第123 條定有明文。又本票執票人依上開法
    條之規定，聲請法院裁定許可對發票人強制執行，係屬非訟
    事件程序，法院僅就形式上審查是否准許強制執行，此項裁
    定並無確定實體上法律關係存否之效力，如發票人就票據債
    務之存否有爭執時，應由發票人提起確認之訴，以資解決（
    最高法院56年台抗字第714 號、57年台抗字第76號判例意旨
    參照）。復按，本票經記載免除作成拒絕證書，票據債務人
    若抗辯執票人未經提示付款，即應負舉證責任（最高法院72
    年度台上字第598 號判決要旨參照）。
二、本件相對人主張：其執有抗告人於民國94年12月19日簽發免
    除作成拒絕證書之本票1 紙，面額新台幣（以下同）300 萬
    元，未載到期日，詎95年6 月30日提示不獲付款，爰依票據
    法第123 條之規定聲請裁定許可強制執行等語。
三、抗告意旨略以：相對人於到期日並未向抗告人為提示或催討
    ，原審以95年6 月30日為利息起算日，尚有未合，且系爭本
    票純係商業上擔保而已，抗告人並未積欠相對人300 萬元之
    債務，爰依法提起抗告云云。
四、惟按，「在票據上簽名者，依票上所載文義負責。二人以上
    共同簽名時，應連帶負責。」為票據法第5 條第1 項所明定
    ，查本件抗告人為系爭本票發票人，業據相對人提出本票1
    紙為證，抗告人自應連帶負發票人之責任。又系爭本票未載
    到期日，並載明免除作成拒絕證日及通知，則執票人即相對
    人聲請裁定准予強制執行時，自毋庸提出已為付款提示之證
    據，且本票執票人依票據法第123 條規定向本票發票人行使
    追索權，聲請法院裁定准予強制執行，係屬非訟事件，對於
    此項聲請所為裁定，僅依非訟事件程序，就本票形式上之要
    件是否具備予以審查為已足，抗告人如主張相對人未為提示
    ，依票據法第124 條準用同法第95條但書之規定，應由其負
    舉證之責（最高法院84年度台抗字第22號裁定要旨參照），
    本件抗告人就此節既未能舉證證明，則原審裁定予以准許，
    依法要無不合。至抗告人指摘系爭本票僅供擔保之用，兩造
    實際上無債權債務關係云云，乃專就兩造間票據債權存否之
    實體上事項爭執，揆之首揭規定與判例意旨，僅得由抗告人
    另行提起訴訟，以資解決，要非本件非訟程序所得審究，抗
    告人執上情抗告，為無理由，應予駁回。
五、據上論結，本件抗告為無理由，依非訟事件法第46條、第21
    條第2項、民事訴訟法第495條之1第1項、第449條第1項、第
    85條第2項，裁定如主文。
中    華    民    國    95    年    9     月    29    日
                  民事第二庭  審判長法  官  施月燿
                                    法  官  王本源
                                    法  官  陳玉曆
以上正本證明與原本無異。
如對本裁定抗告，僅得於收受本裁定正本送達後10日內，以適用
法規顯有錯誤為理由，向本院提出再抗告狀，（須附繕本1 份及
繳納再抗告裁判費新臺幣1,000 元），經本院許可後始可再抗告
。
中    華    民    國    95    年    10    月    4     日
                                    書記官  蔡雨呈


司法院資訊處製作；財團法人民間司法改革基金會備份。
